臺灣臺中地方法院民事裁定            
                                 111年度司繼字第3345號
聲  請  人  合星開發有限公司

法定代理人  簡靖晟  

受  選任人  許崇賓律師
上列聲請人聲請選任被繼承人古妙彩遺產管理人事件，本院裁定
如下：
    主    文
一、選任許崇賓律師為被繼承人古妙彩之遺產管理人。
二、准對被繼承人古妙彩之大陸地區以外繼承人為承認繼承之公
    示催告。
三、被繼承人古妙彩之大陸地區以外繼承人，應自前項公示催告
    最後揭示於法院公告處、資訊網路及其他適當處所之日起，
    壹年內承認繼承。上述期限屆滿，無繼承人承認繼承時，被
    繼承人古妙彩之遺產，於清償債權並交付遺贈物後，如有賸
    餘即歸屬國庫。
四、聲請程序費用由被繼承人古妙彩之遺產負擔。
    理    由
一、按繼承開始時，繼承人有無不明，而無親屬會議或親屬會議
    未於一個月內選定遺產管理人者，利害關係人得聲請法院選
    任遺產管理人；又先順序繼承人均拋棄其繼承時，由次順序
    之繼承人繼承，其次順序繼承人有無不明或第四順序之繼承
    人均拋棄其繼承者，準用關於無人承認繼承之規定，民法第
    1178條第2項、第1176條第6項分別定有明文。
二、本件聲請意旨略以：聲請人與被繼承人古妙彩（女、民國00
    年00月00日生、身分證統一編號：Z000000000號、生前最後
    住所：臺中市○○區○○○路000巷0弄0號2樓）間有債權債務關
    係，且被繼承人古妙彩尚有財產可供執行。被繼承人古妙彩
    於111年6月14日死亡，其所有繼承人均已拋棄繼承，親屬會
    議未於法定期間內選定遺產管理人。現因聲請人已訴請分割
    共有物，爰依法聲請選任被繼承人古妙彩之遺產管理人等語
    。
三、經查：聲請人主張之事實，業據提出不動產登記謄本、繼承
    系統表、除戶謄本、戶籍謄本（均影本）等件為證。並依職
    權調閱本院111年度司繼字第2251號拋棄繼承卷宗核閱無訛
    ，是依上開規定，本件聲請人之聲請為有理由，應予准許。
    而聲請人雖主張由不動產共有人國有財產署中區分署擔任本
    件遺產管理人，惟共有人間就分割共有物訴訟難謂無利害關
    係爭執，又聲請法院選任遺產管理人，屬非訟事件，其審判
    範圍本不受當事人請求之範圍所拘束，即具有聲明之非拘束
    性及法院之自由裁量，本院自得依職權裁量選任適當之人擔
    任遺產管理人。經本院函詢轄區內各律師之意願，經許崇賓
    律師（男、事務所設臺中市○○區○○街000號）函覆願擔任本
    件遺產管理人，此有民事陳報狀附卷可稽。茲審酌許崇賓律
    師為執業律師，非但具有專業知識及能力，且與被繼承人所
    遺遺產間無利害關係，若由其擔任本事件之遺產管理人，定
    能秉持其專業倫理擔當此具公益性質之職務，並順利達成管
    理保存及清算遺產之任務。執此，本院認為由許崇賓律師擔
    任被繼承人之遺產管理人，應屬妥適，爰選任之。
四、依家事事件法第127條第4項規定，裁定如主文。 
中　　華　　民　　國　　111 　年　　11　　月　　2 　　日
                  家事法庭  司法事務官　盧妙宜
以上正本係照原本作成。
如不服本件裁定，得於裁定書送達之翌日起10日內，以書狀敘述
理由，向本庭提起抗告，並應繳納抗告費新臺幣1000元。  
中　　華　　民　　國　　111 　年　　11　　月　　2 　　日
                                書記官　陳品均